---
title:    "NBA - ANÁLISIS CLUSTERING"
license:  by-nc-sa
urlcolor: blue
output:
  word_document:  default
  html_document: 
    theme:        cosmo 
    highlight:    tango 
    toc:          true
    toc_float:    true
    code_folding: show
  epuRate::epurate:
    toc:             TRUE
    number_sections: FALSE
    code_folding:    "show"
  pdf_document:   default
---

<style>
body {
text-align: justify}
</style>

---

```{r setup, include=FALSE}
knitr::opts_chunk$set(echo = TRUE)
```


Empezamos el análisis de los tiros de los jugadores del NBA: 


Importamos el fichero:

```{r,warning=FALSE,message=FALSE}

require(dplyr)
require(MASS)
require(caret)
require(randomForest)
require(factoextra)


# Carga dataset

path="C:/Users/rosa.colasuono/Documents/Master/Grupo 4 - MBDDS/Player_shot.csv"

df_nba  <- read.table(path, header = TRUE, sep = "," ,fill = TRUE ) 
str(df_nba)

```

En esta primera analisis de clusters nos hemos fijado en la ultima temporada.
Aplicamos algunas transformaciones:

1. Convertimos algunas variables en numericas;
2. Quitamos los nulls;
3. Quitamos las variables ctaegoricas del dataset;
3. Creamos un row_names como concatenacion de PLAYER_NAME, TEAM_ABBREVIATION y seasson.

## Preparación del dataset


```{r ,warning=FALSE,message=FALSE}
#df_nba<-subset(df_nba, seasson!="" )
df_nba<-subset(df_nba, seasson=="2020-21" )
#df_nba<-subset(df_nba, PLAYER_ID != '203124' )



#Convert to numeric
df_nba$Restricted.Area.FGA          = as.numeric(df_nba$Restricted.Area.FGA)
df_nba$Restricted.Area.FG_PCT       = as.numeric(df_nba$Restricted.Area.FG_PCT)   
df_nba$In.The.Paint..Non.RA..FG_PCT = as.numeric(df_nba$In.The.Paint..Non.RA..FG_PCT) 
df_nba$Mid.Range.FGA                = as.numeric(df_nba$Mid.Range.FGA) 
df_nba$Left.Corner.3.FGM            = as.numeric(df_nba$Corner.3.FGM) 
df_nba$Left.Corner.3.FG_PCT         = as.numeric(df_nba$Left.Corner.3.FG_PCT) 
df_nba$Right.Corner.3.FGA           = as.numeric(df_nba$Right.Corner.3.FGA) 
df_nba$Above.the.Break.3.FGM        = as.numeric(df_nba$Above.the.Break.3.FGM) 
df_nba$In.The.Paint..Non.RA..FGM    = as.numeric(df_nba$In.The.Paint..Non.RA..FGM)
df_nba$Backcourt.FG_PCT             = as.numeric(df_nba$Backcourt.FG_PCT    )


#Remove
df_nba <- subset( df_nba, select = -c(PLAYER_ID, NICKNAME,TEAM_ID ) )


#Concatenate
df_nba['NAME_TEAM'] = paste0(df_nba$PLAYER_NAME,'_',df_nba$TEAM_ABBREVIATION,'_',df_nba$seasson)


#Remove(Backcourt.FG_PCT,Backcourt.FGM solo porque por temporada salen siempre 0 y el Kmeans devuuelve error)
df_nba <- subset( df_nba, select = -c(PLAYER_NAME,TEAM_ABBREVIATION,seasson,Backcourt.FG_PCT,Backcourt.FGM) )


#Fill 0 na
df_nba[is.na(df_nba)] <- 0


#Row_num
row.names(df_nba) <- df_nba[,24]
df_nba[,24] <- NULL

summary(df_nba)

```




<br>

Notamos en el dataset que los rangos de la distribución de las variables son muy distintos entre ellas y por esto escalamos los datos.

```{r}
df_nba <- scale(df_nba)
```



### Elbow

```{r,warning=FALSE,message=FALSE}

# Visualización del elbow method
fviz_nbclust(x = df_nba, FUNcluster = kmeans, method = "wss", k.max = 10, 
             diss = get_dist(df_nba, method = "euclidean"), nstart = 51)

```
<br>


Utilizando el metodo elbow notamos como a partir de 4 clusters la reducción en la suma total de cuadrados internos parece estabilizarse, indicando que K = 4 parece una buena opción.



```{r,warning=FALSE,message=FALSE}

set.seed(123)
km_clusters <- kmeans(x = df_nba, centers = 4, nstart = 50)


fviz_cluster(object = km_clusters, data = df_nba, show.clust.cent = TRUE,
             ellipse.type = "euclid", star.plot = TRUE, geom = "text", repel = TRUE) +
  labs(title = "Resultados clustering K-means") +
  theme_bw() +
  theme(legend.position = "none")


```
<br>


En el grafico se notan 4 clusters: el cluster de color verde representa los jugadores que normalmente no son tiradores de tres, sino que son pivots.
En el cluster morado hay algunos outliers que tendremos que quitar como Cameron Reynolds que ha jugado muy pocos partidos hasta ahora, pero parece ser el cluster de los tiradores de 3 puntos. 
Los otros dos clusters todavia necesitan más analisis.





